# 请教一下陈老师关于应收款折扣的处理

提问人：girl 抬头微笑 时间：2016-11-07 20:36:54
客户若不是出于财务困难，只是由于自身资金周转考虑迟迟不支付货款，公司与对方达成一致协议：在原有应收款基础上给予对方一定比例的折扣。这种业务对应的折扣金额应该怎么账务处理呢？个人认为：由于对方不是出现财务困难，不能按债务重组处理。
折扣也不是事先约定的类似现金折扣，也不能按现金折扣处理。 销售折让好像是针对销货后产品出现质量问题等
原因给予的折让，貌似也不属于这种情形。 请陈老师帮忙分析解答一下，谢谢！

回答人：chenyiwei
这种情况可以按照《企业会计准则第 22 号——金融工具确认和计量》处理。根据该准则第二十五条，收取该金融资产现金流量的合同权利终止时，金融资产应终止确认，此时收到的对价（即实际收回的款项）与原账面价值之间的差额计入当期损益（营业外支出）。